# 是否算控制

提问人：kisser1125 时间：2011-09-02 10:50:30
集团A持有B公司46%的股权并控制B公司，纳入合并范围，B公司与别人共同出资设立C公司并持有其61%的股权，请问：站在集团A角度是否控制C公司，有何判断依据？ 谢谢大家了

回答人：chenyiwei
赞同上述各位意见。一般情况下，如果A可以控制B，B可以控制C，则A也可以间接控制C。控制是可以传递的。